臺灣高雄地方法院刑事判決　　　　九十年度訴緝字第四六、四七號
　　公　訴　人　臺灣高雄地方法院檢察署檢察官
　　被　　　告　乙○○
　　指定辯護人　本院公設辯護人丙○○
右列被告因違反毒品危害防制條例案件，經檢察官提起公訴（八十三年度偵字第四一
六五、四二九九、一二八八二號及第一六二四三號），本院判決如左：
    主  文
乙○○販賣毒品，處有期徒刑柒年貳月。被訴連續施用第二級毒品部分，免刑。被訴
非法販賣化學合成麻醉藥品部分，免訴。
    事  實
一、乙○○明知海洛因係肅清煙毒條例所列管之毒品，不得非法販賣，竟基於意圖營
    利販賣毒品海洛因之犯意，於八十三年二月十九日二十一時許，在高雄縣後庄地
    區育樂中學前之電動玩具店附近，將海洛因以一包新台幣五百元之代價販售予郁
    偉君，嗣於八十三年二月二十二日十八時三十分許，經警持搜索票前往高雄縣鳥
    松鄉鳥松村二十一鄰恆山巷二十四號即郁偉君之住處扣得毒品海洛因粉末一袋（
    淨重零點零五公克）（郁偉君施用毒品海洛因部分，業經本院於以八十三年訴字
    第二七四五號判決有期徒刑三年二月，褫奪公權二年，經上訴於台灣高等法院高
    雄分院於八十四年四月二十日將原判決撤銷改判有期徒刑三年二月，褫奪公權二
    年確定），並由郁偉君供承毒品海洛因係向乙○○所購得，而於翌日即二月二十
    三日循線在高雄市○○區○○路一二六號十一樓之七當場查獲乙○○。
二、乙○○基於施用第二級毒品之概括之犯意，於民國八十三年六月二十七日十三時
    三十五分許回溯二十四小時內，在不詳處所施用第二級毒品安非他命，嗣因經人
    指認販賣毒品而於八十三年六月二十七日十三時三十五分許，經警通知至高雄縣
    警察局林園分局中庄派出所說明時，並採取其尿液送請檢驗，尿液中確呈安非他
    命之陽性反應，而知前情，於八十三年六月二十七日二十一時三十分許，經台灣
    高雄地方法院檢察署檢察官訊畢後，將乙○○飭回。乙○○復於同年七月十二日
    二十一時許回溯二十四小時內，亦在不詳處所，承上同伊之概括犯意施用第二級
    毒品安非他命，嗣於同日在高雄市○○路「覺民釣蝦場內」進行臨檢取締毒品，
    乙○○並同意採尿送驗，並檢測得乙○○之尿液中確呈安非他命之陽性反應，而
    知悉前情。
三、案經高雄縣警察局林園分局及高雄縣警察局刑警大隊隊報請台灣高雄地方法院檢
    察署檢察官偵查起訴。
    理  由
壹、有罪部分（販賣毒品海洛因部分）：
  一、訊據被告乙○○矢口否認有販賣毒品海洛因之犯行，辯稱：伊有施用毒品，所
      購買毒品均供己施用，但從來沒有販賣過毒品云云。辯護意旨則以：證人郁偉
      君於八十三年二月五日之警訊筆錄中供稱：僅施用毒品安非他命，且證人欲偉
      君之尿液鑑定報告僅有安非他命之陽性反應，而無毒品海洛因之陽性反應，可
      見證人郁偉君僅施用毒品安非他命，且證人郁偉君於八十三年二月二十二日之
      警訊中僅泛稱：毒品海洛因是最近一次向被告所購買，購得時間為八十三年二
      月十九日晚上九點左右，但並未詳細交代購買的地點與金額，於檢察官偵查中
      ，亦僅泛稱毒品海洛因是向被告購買，是第一次向被告購買是在後庄交易等語
      ，亦未詳稱如何與被告聯絡購買毒品，因此證人郁偉君供述向被告購買毒品海
      洛因顯有違常理，此外，於被告身上、住處等亦未扣得任何毒品海洛因，亦未
      查獲販賣毒品之所得，及未查扣天秤等販賣工具，是被告真再販賣，豈有未留
      前開物品，更益證被告確無販賣海洛因之犯行等語。
  二、經查：
  （一）右揭犯罪事實一之部分，有證人即向被告購買毒品海洛因之郁偉君迭於警、
        偵訊中及本院調查中供稱：員警於伊住處所查獲之毒品海洛因一小包、安非
        他命一小包、吸食工具夾練袋等物均為伊所有，因聽友人說施用毒品海洛因
        比較能解毒癮，故就向綽號「阿龍」（音同）之男子購買前開為警查獲之毒
        品海洛因，綽號「阿龍」之真實姓名為乙○○，因伊於八十三年二月五日與
        被告乙○○同為新興分局查獲違反煙毒案件故知「阿龍」之真實姓名，伊均
        是前往高雄縣後庄地區育樂中學前之電動玩具店找被告購買毒品，但購買毒
        品海洛因僅於八十三年二月十九日二十一時許，購買一次等語綦詳（見高雄
        市政府警察局警刑偵七字第一０二三四號警卷調查筆錄）、「（問：海洛因
        向何人買？‧‧‧）向乙○○買的（問：買過幾次？）第一次向伊（指被告
        乙○○）買是上週六在後庄交易，我問別人，人家說他在賣」、「（問：二
        月二十二為何查扣一包海洛因？）向乙○○買（你沒有吸為何要買？）尚未
        吸就被抓」等語（見八十三年度偵字第四一六五號偵查卷八十三年二月二十
        三日、同月二十八日訊問筆錄），「（問：海洛因來源？）向乙○○買的，
        買一次，於大寮鄉後莊電動玩具店買的，約八十三年二月中旬，一包五百元
        ，數量很少，‧‧‧」等語（見本院八十三年訴字第二七四五號刑事卷八十
        三年八月十七日訊問筆錄）；且證人郁偉君並陳稱與被告間並無何怨隙，被
        告乙○○亦稱與證人郁偉君認識約半年，彼此間並無何仇怨（建高雄市政府
        警察局警刑偵三字第一五七一七號刑事調查卷八十三年三月十七日調查筆錄
        ），則被告倘無販賣毒品海洛因予證人郁偉君之事，衡情證人郁偉君應不致
        無端虛構誣陷被告，再參以證人郁偉君於警、偵訊時，除指稱毒品安非他命
        、海洛因係向被告購得外，另指稱曾向潘清泉、谷慶泉、顏仁義及陳宏俊等
        人購買毒品安非他命，惟於本院調查時則改稱未向谷慶泉、陳宏俊購買毒品
        安非他命（谷慶泉及陳俊宏被訴販賣販賣化學合成麻醉藥品之罪部分已為本
        院以八十三年訴字第二七四五號判決及台灣高等法院高雄分院以八十四年上
        訴字第一七六號判決為無罪之諭知），惟仍堅稱有向被告購買毒品海洛因及
        安非他命，應排除證人郁偉君有誣陷被告之可能。雖證人郁偉君本院調查中
        另供稱：被告帶其至屏東橋下買，向一位綽號「豬仔」之人購買，被告拿五
        百元給「豬仔」，「豬仔」再給被告海洛因等語部分與前開所述顯有不符，
        然查，證人郁偉君先後向被告購買毒品安非他命多次，被告販賣安非他命與
        證人郁偉君部分，業經本院以八十三年訴字第一八三六號判決有期徒刑五年
        六月確定，恐有混淆之虞，是證人郁偉君於警、偵訊所述部分與購買毒品海
        落因之時間較為接近，記憶較清楚，所述較堪採信，於本院調查所述顯係購
        買毒品多次而有所混淆，尚不因之而遽認證人郁偉君於警、偵訊所述部分不
        可採，併此說明。又證人郁偉君於八十三年二月二十二日十八時三十分許，
        為警查獲時，扣得白粉一袋，經送鑑定結果確係海洛因（淨重零點零五公克
        ），有法務部調查局八十三年四月十四日（八三）陸字第八三０三七四一三
        號檢驗通知書一份在卷可佐，且被告為警查獲後，經採取尿液送檢驗，證人
        郁偉君之尿液中除有甲基安非他命之陽性反應外，並呈嗎啡陽性反應，有該
  局八十三年三月十一日高衛試煙字第Ｘ四０八號檢驗成績書一紙在卷可憑，
        並據醫學研究指出，人體投與海洛因後，迅速水解成嗎啡，再循嗎啡之代謝
        途徑排出體外，足認證人郁偉君購買毒品海洛因後確有施用毒品海洛因之行
        為，此外，並有執行搜索報告及搜索扣押證明筆錄一紙在卷可按，因此，堪
        認證人郁偉君於警、偵訊所為不利於被告之供述，應係真實可信，自堪作為
        認定被告犯罪之依據。
  （二）並查，法院審理案件，其調查證據以認定事實，除應嚴格遵守法律所規定之
        證據法則外，並應審酌社會上各種不同複雜性質之犯罪樣態，以判斷其所可
        能存在之證據種類，而資為採證認事之標準，不宜罔顧實際犯罪之型態與性
        質，認為任何犯罪除人證外，一律須多數「直接證明犯罪事實本身存在之補
        強證據」兼備始足堪認定犯罪事實，尤其刑事訴訟法上所謂之證據，其範圍
        原不限於直接人證與物證，舉凡與待證事實有關連性之直接、間接證據或能
        據以證明「證據憑信性」存在或強弱之間接情況證據等相關資料，尚非不得
        由法院本於經驗法則及論理法則依客觀推理作用據以直接或間接推斷認定事
        實。經查目前社會上販賣毒品或安非他命犯罪之型態本屬不一，除有所謂「
        大盤」、「中盤」或「小盤」之大規模專門販賣安毒者外，亦有吸食者彼此
        之間偶而互供有無之零星交易者，在屬前者之情形（即大中小盤），如機會
        掌握得宜，或許可查獲與販賣安毒有直接關係之販賣工具（諸如電子秤、帳
        冊、分裝袋等物）或多數知情或購買者等證人之證詞，以作為法院判決認定
        之依據，然在後者之情形（即施用者之間偶發性或間歇性零星交易），因該
        種零星交易犯罪行為，在性質上本無須使用任何販賣工具，亦無須記載帳冊
        ，且其交易時間短暫（僅須數秒之時間），交易方法具有高度隱密性（均選
        擇在不易為人注意之場所一手交錢，一手交貨），交易對象單純（買方僅一
        人），每次交易時未必有他人在場知悉其事，亦無所謂犯罪之被害人，在被
        告堅不承認其犯行之情況下，茍非警方事先獲知情報而埋伏於交易現場當場
        查獲，否則往往僅能在事後依據購買者之供出來源或在被告身上查獲之毒品
        以作為認定事實之主要依據，法院縱再作深入之調查蒐證，基於該種犯罪之
        性質所侷限，亦無從查得其他明顯之證據以直接證明「被告販賣毒品本身行
        為」之事實，致其有效之調查途徑在客觀上顯然已告窮盡，且法院是否有在
        本案現存之證據資料之外，另行蒐集不利於被告證據之義務，在目前實務上
        亦有不同之見解與爭議，倘不能深入體察目前社會上普遍存在之此類犯罪之
        特殊性質與型態，猶在表面上或理論上斤斤執著於蒐集所謂人證物證兼備之
        表象補強理論，則目前社會上類此性質之多數犯罪行為將無法依刑事審判程
        序予以論究，其不符法律所規定證據法則之真義及維護社會秩序之實際需求
        ，實乃無待深論。本件被告涉嫌販賣海洛因予證人郁偉君之犯罪型態即屬此
        類情形之標準型態，而綜關全卷證據資料與對本件案情之推理想像，除能查
        得前述得據以補強確認「證人郁偉君所為不利於被告證述之任意性與真實性
        」之各項間接及情況證據外，實已無從再要求法院再事憑空蒐集與本案有關
        之其他足以直接補強證明「被告販賣毒品犯罪行為本身」之物證或人證，並
        非本案在客觀上顯然已存有此類補強證據存在，而法院竟無視於其存在而怠
        於調查，於此應先敘明。
  （三）又非法販賣海洛因為刑度極重之罪，法院為確切保障被告之合法權益，避免
        認定稍有所失入而冤抑被告，固不宜僅憑購買者片面之指證，不查明其所為
        不利於被告之指證是否與事實相符而得以確信為真實，即遽行率予認定被告
        之非法販賣安毒犯行，亦不應不調查是否尚有其他相關事證（含間接證據及
        情況證據）足以佐證購買者所為不利於被告之供述是否與事實相符或其指訴
        之憑信性，即片面依購買者之指證而遽行認定被告犯罪，此項採證原則，固
        應為法院所堅守不渝，然於此不得不予特別指明者，且依購買者與販賣者彼
        此對販賣毒品罪之立場與犯罪之共通關係而言，其共犯關係之屬性顯較一般
        性之共犯關係為薄弱，其與一般共犯之共通利害關係亦較淡薄，因此，購買
        安毒之人若針對被告所涉販賣安毒罪案件之陳述，在審判上其身份及陳述應
        較偏屬於證人及證言之性質，申言之，其在本案所為關於被告有無販賣毒品
        ，或如何販賣毒品之陳述，其性質應較偏屬於關於本件被告是否涉及販毒犯
        罪之「證言」性質，而非屬於「被告犯罪之自白」或「共犯所為不利於其他
        共犯之供述」之範疇，然小型零星交易式之非法販賣毒品犯罪行為性質，其
        所能蒐獲之直接證明販賣行為本身之補強證據本已較為欠缺，已如前述，且
        被告是否有販賣毒品之行為，與購買者或吸用者本身並無絕對之利害關係存
        在，且事實上大多數之吸用毒品者被查獲後均以虛擬之綽號形容販毒者，而
        不願據實供出販毒者之真實姓名以資袒護，因此，如以此種表象理論遽謂購
        買者供出來源之供述本身必然具有高度虛偽之危險性存在，依事實之層面及
        人性之觀點而言，尚值進一步商榷。基上說明，「購買毒品者」在偵審中所
        為不利於「販毒被告」之指證在證據法則上既較偏屬於「人證」之性質，與
        「被告之自白」經法律特別規定不得作為認定事實唯一證據之情形顯然不同
        ，茍購買安毒者係正常之人，亦無任何確切之證據資料足以證明其有藉此圖
        謀私利或挾怨誣陷被告之可能性存在，則其所為供出毒品或安非他命來源之
        證述，應適用一般證人證詞之採證法則（即經驗法則與論理法則）予以審認
        採擇，尚難擴充解釋為其關於購買來源之指述即屬「被告之自白」或「共犯
        或共同被告之自白或供述」而遽指其所為指證有何故意虛偽之危險性存在而
        逕予排斥不採，且其所為不利於被告之指證如無明顯可指之重大矛盾瑕疵，
        亦未違背經驗法則與論理法則，且核與案件之其他相關事實（如有吸用毒品
        等之背景、彼此無重大仇隙，指證態度明確肯定、指證係基於自由意識、吸
        毒者之間彼此常有互供有無之現象等等）相符而在客觀上已足以使法院確信
        其陳述之內容為真實者，自非不得採為認定被告犯罪之依據，易言之，即法
        院對其陳述即應依經驗與論理法則判斷其證言之憑信性以認定事實，不應執
        著於未能多查得其他事實上或因犯罪性質之侷限已無法想像有可能存在之足
        以證明被告犯罪事實本身存在之所謂「補強證據」，而對購買者所為對被告
        不利之明確指證，全然棄置不採，而遽為被告無罪之諭知。
  （四）另毒品海洛因物稀價昂，取得不易，且為政府嚴予查緝之違禁物，而依舊法
        肅清煙毒條例所規定非法販賣毒品海洛因刑責甚重，其法定本刑為無期徒刑
        、死刑之重罪，凡非法販賣毒品海洛因者苟無利潤可圖，衡情應無甘冒被查
        緝法辦重刑之危險而無端平價供應他人，堪認本件被告販入毒品海洛因之價
        格必較販出之價格為低而有從中賺取差額利潤圖利之意圖，此應屬合於論理
        法則且不違背社會通常經驗之理性判斷，絕非憑空所作之臆測，且舉凡其有
        償交易，除足反證其確另基於某種非圖利本意之關係外，通常尚難因無法查
        悉其販入價額作為是否高價賣出之比較，諉無營利之意思，阻卻販賣犯行之
        追訴（最高法院八十四年四月十八日八十四年度第三次刑事庭會議決議意旨
        參照），本件被告現雖否認販賣犯行而無法查得販賣之實際利得，其販賣毒
        品海洛因之犯行仍堪予認定。
  （五）綜上所述，本件事證明確，被告等二人前揭意圖營利而非法販賣安非他命之
        犯行堪以認定。
  二、海洛因係肅清煙毒條例第二條所稱之毒品，被告意圖營利販賣海洛因係犯肅清
      煙毒條例第五條第一項之罪，其持有毒品之行為，為高度之販賣毒品行為吸收
      ，不另論罪。按肅清煙毒條例業已修正為毒品危害防制條例，其中關於販賣毒
      品海洛因行為已修正為毒品危害防制條例第四條第一項，其法定刑已就原規定
      之處死刑或無期徒刑，修正為處死刑或無期徒刑；處無期徒刑者，得併科新台
      幣一千萬元以下之罰金，並於八十七年五月二十日經總統公布施行，同年月二
      十二日生效，依刑法第二條第一項規定，比較之結果，應適用行為時之肅清煙
      毒條例有利於行為人。是被告乙○○犯罪後法律已有變更，依刑法第二條第一
      項但書之規定，應適用最有利被告之肅清煙毒條例處罰。並查被告所犯販賣毒
      品罪，依肅清煙毒條例第五條第一項之規定，其法定本刑為無期徒刑、死刑之
      罪，惟被告尚非長期販賣大量毒品之大盤商，其雖販賣毒品海洛因而罹重典，
      惟其販售之次數僅止一次，數量甚微，犯罪情節尚非重大，倘處以法定本刑，
      縱量最低刑，猶嫌過重，並失諸情輕法重，客觀上衡其情節非無可憫，依刑法
      第五十九條規定，酌量減輕其刑。爰審酌被告素行不佳，有台灣高等法院被告
      全國前案紀錄表一份在卷可按，並係心智成熟之人，明知海洛因為成癮性毒品
      ，戒除不易，施用毒品海洛因導致家庭破裂，時所常見，毒品足以腐蝕民心國
      基，斲喪民族生機，危害至身且鉅，被告竟為一己私利進行販售，惟念其販賣
      對象僅為證人郁偉君，危害層面尚非廣泛，犯罪之動機、手段、販賣毒品之次
      數僅一次、數量微少，雖矢口否認犯行，惟在庭態度尚認良好等一切情狀，量
      處如主文所示之刑。
貳、免刑部分（施用第二級毒品安非他命部分）：
  一、右揭犯罪事實二之部分，業據被告乙○○於本院調查中坦承施用第二級毒品安
      非他命等情不諱，且被告於前開時、地為警查獲後均經採尿送請檢驗結果，被
      告尿液中均呈安非他命之陽性反應，有高雄縣衛生局八十三年七月十一日以八
      十三煙檢字第一０八五號及八十三年七月十八日以八十三煙檢字第二０二五號
      之檢驗煙犯尿水鑑定書二份在卷可佐，是被告乙○○前開自白與事實相符，證
      據明確，被告犯行洵堪認定。
  二、查被告乙○○於施用第二級毒品之行為後，麻醉藥品管理條例刑罰部份已於八
      十七年五月二十日併入修正公佈之毒品危害防制條例中，且自同年月二十二日
      生效施行，其中該條例第二十條第一項規定：施用毒品安非他命者，檢察官應
      將被告送勒戒處所觀察、勒戒，其期間不得逾一個月；又同條例第三十五條第
      三款規定，本例修正施行前繫屬之案件，審判中由法院依修正後規定處理之，
      被告經觀察、勒戒，無繼續施用毒品之傾向者，依修正後規定應為不起訴處分
      者，法院應為免刑之判決。而經將麻醉藥品管理條例第十三條之一第二項第四
      款之規定與前開條例比較新舊法結果，以新法較有利於被告，依刑法第二條第
      一項前段之規定，應適用修正後之毒品危害防制條例處罰。
  三、核被告所為，係犯毒品害防制條例第十條第二項之施用第二級毒品罪。又被告
      持有第二級毒品安非他命之低度行為為施用之高度行為所吸收，不另論罪；其
      先後多次施用第二級毒品甲基安非他命犯行，均時間緊接，犯罪構成要件相同
      ，顯係基於概括犯意而為，應分別依連續犯規定以一罪論。本件係於八十三年
      十二月十三日係屬於本院，即於毒品危害防制條例施行前繫屬本院，被告因逃
      逸而遭通緝，於九十年一月十四日經通緝到案後，經本院裁定送台灣高雄看守
      所附設勒戒處所觀察、勒戒後，經駐所醫療網綜合被告之人格特質、臨床徵後
      即環境相關因素等認被告無繼續施用毒品之傾向，有台灣高雄看守所附設勒戒
      處所於九十年十二月七日以高所坤戒勒字第三０五七號函出具之有無繼續施用
      毒品傾向證明書一份在卷可參。依該條例第二十三條第一項，原應由檢察官為
      不起訴處分，故依同條例第三十五條第三款規定，本院自應諭知免刑之判決。
參、免訴部分（販賣毒品安非他命部分）：
  一、公訴意旨另以：被告乙○○基於於意圖營利之概括犯意，自八十三年六月初起
      至同年七月六日止，連續在高雄縣鳳山市工協新村車站前，以新台幣三千元至
      五千元之價格販售化學合成麻醉藥品安非他命予王志忠，並於八十三年六月二
      十三日二十三時許，在高雄縣大寮鄉○○路某遊藝場販賣化學合成麻醉藥品安
      非他命予甲○○，嗣經警方先後於八十三年六月二十七日前往高雄縣鳳山市○
      ○路八巷三十六號即王志忠之住處查獲將義榮與王志忠正施用毒品安發他命，
      並扣得吸食器一組，及於八十三年七月十六日通知王志忠進行採尿而發現前情
      ，因認被告乙○○涉犯麻醉藥品管理條例第十三條之一第二項第一款之販賣化
      學合成麻醉藥品罪嫌云云。
  二、按案件曾經判決確定者，應諭知免訴之判決，刑事訴訟法第三百零二條第一款
      定有明文。又訴訟上所謂一事不再理之原則，關於實質上一罪或裁判上一罪，
      亦均有其適用，最高法院六十年臺非字第七七號著有判例。
  三、經查：
   （一）訊據被告矢口否認販賣毒品安非他命予證人張志忠及甲○○二人，辯稱：
         因員警查獲證人王志忠及甲○○二人施用毒品，致該二名證人誤會被告密
         報證人二人施用毒品，而挾怨報復指認伊販賣毒品安非他命云云。惟前開
         被告販賣毒品安非他命予證人王志忠及江清隆二人之犯罪事實，業據證人
         王志忠及江清隆迭於警、偵訊及本院調查、審理時供承所施用毒品安非他
         命確係向被告所購得等語無訛，復有扣押物品清單一紙及王志忠指認被告
         之指認單二紙，且員警查獲證人王志忠及甲○○二人時採取其二人尿液送
         請檢驗，結果均有毒品安非他命陽性反應，有高雄縣衛生局八十三年七月
         十一日八三煙檢字第一０八三號（證人王志忠）、第一０八四號（證人江
         義榮），及八十三年七月二十五日第二０七三號（證人王志忠）煙犯尿意
         見定書三份在卷可憑，並經本院以八十三年度訴字第四二五五號判決，有
         前開判決書一份在卷可憑，被告所辯顯係卸責之詞，並不足採信。
   （二）又被告前因於八十三年二月間之某日，先前往高雄縣大寮鄉○○路高屏大
         橋附近向姓名、年籍不詳綽號「豬仔」成年男子購入毒品安非他命後，除
         留部分安非他命供己施用外，其餘安非他命先以夾練帶分裝，再以每包新
         台幣五千元之價格售予郁偉君牟利，復於同年二月中旬某日，在高雄縣大
         寮鄉○○路一四四巷十三號附近，以每包一千元之價格售予陳姓少年（六
         十九年四月三十日生）牟利，經本院於八十三年九月二十一日以八十三年
         訴字第一八三六號判決被告乙○○連續非法販賣化學合成麻醉藥品，處有
         期徒刑五年六月（另連續非法吸用化學合成嗎麻醉藥品，處有期徒刑四月
         ，應執行有期徒刑五年八月）確定，業經本院調閱該卷全卷核屬。
   （三）本件起訴被告涉嫌販賣安非他命時間為八十三年六月初至七月間，及八十
         三年六月二十三日，與前開確定判決認定販賣安非他命時間係八十三年二
         月間之時間緊接，且被告為警查獲後，嗣經交保外出後，又仍一再涉犯購
         入毒品安非他命後除部分供己施用外，亦為牟利以賺得價差而零星販售予
         同為施用毒品之友人之情，顯係基於同一概括犯意所為。
   （四）綜上，被告前後二案多次犯行，時間緊接，手法相同，且係犯構成要件相
         同之罪名，並基於概括犯意而為，應有連續犯之關係，為裁判上一罪，同
         一案件既業經本院判決確定在案，依照前開規定與說明，依法為免訴之諭
         知。
據上論斷，應依刑事訴訟法第二百九十九條第一項前段、第三百零二條第一款、肅清
煙毒條例第五條第一項，毒品危害防制條例第十條第二項、第二十條第一項、第二項
、第三十五條第三款、刑法第十一條、第二條第一項但書、第五十九條，判決如主文
。
中      華      民      國    九十一    年      七      月     三十     日
                              臺灣高雄地方法院刑事第四庭
                                  法    官  程克琳
右正本證明與原本無異。
如不服本判決，應於判決送達後十日內，向本院提出上訴狀。
                                  書 記官   梁瑜玲
中      華      民      國    九十一    年      八      月     一     日
【附錄本件論罪科法條】
肅清煙毒條例第五條第一項：
販賣、運輸、製造毒品、或鴉片者或麻煙者，處死刑或無期徒刑。
販賣、運輸、製造抵癮物品或販賣、運輸罌粟種子者，處無期徒刑或七年以上有期徒
刑，得併科新臺幣二十萬元以下罰金。
